# 合并层面库龄

提问人：13757187143 时间：2020-12-15 16:30:00
公司存货跌价主要按照库龄计提。报告期内，公司存在较多内部交易，例如母公司将成品卖给子公司，金额较大，期末尚未对外售出。该内部交易对存货库龄有一定影响。问：单体及合并层面，如何认定库龄？
个人认为，单体及合并层面库龄应不一致。单体层面存货入库时点为单体公司外采时点，合并层面存货入库时点为集团外采时点。但查询了上市公司年报、IPO反馈意见等未找到描述单体库龄与合并库龄存在差异的情况。

回答人：chenyiwei
你的理解在逻辑上具有合理性。但是，库龄分析的目的是测算其可变现净值，而可变现净值作为一项会计估计，在相关子公司和合并报表层面，测算同一项存货的可变现净值应当是一致的。你说的情况也反映了库龄法的局限性。